# 通知存款属于受限资金吗？

提问人：Arimina 时间：2022-06-09 23:30:51
请教一下各位老师，请问通知存款属于受限资金吗？

回答人：chenyiwei
一般受限资金是指由法律法规或者合同等原因导致的使用受限制，例如被质押、抵押等他项权利，可用于对抗外部第三方。企业自身根据财务管理方面的考虑设置的使用限制不构成受限资金。